# 请教陈版及各位大侠：职工伤亡赔偿等的账务处理问题

提问人：xuehaiwuya0326 时间：2018-05-04 11:45:22
请教陈版及各位大侠： 公司承担的职工因工作意外死亡而支付的赔偿金是记入“管理费用——福利费”还是“营业外支出” ？
准则中明确职工福利费中包含抚恤费支出，职工伤亡赔偿是否属于此处规定的抚恤费范畴？若否，职工福利费中的抚恤费主要指哪些方面？

回答人：chenyiwei
公司承担的职工因工作意外死亡而支付的赔偿金，应计入营业外支出。不属于职工福利费中的抚恤费。抚恤费是针对职工的非因公死亡的补助。